台灣高等法院台中分院刑事判決　　　　　　　　　　九十一年度上訴字第六五號
　　上　訴　人
　　即　被　告　甲○○
　　選任辯護人　鐘為盛
右上訴人因妨害公務案件，不服臺灣台中地方法院九十年訴字第三０四０號中華民國
九十一年三月十五日第一審判決（起訴案號：臺灣台中地方法院檢察署九十年度偵緝
字第七八五號），提起上訴，本院判決如左：
    主      文
上訴駁回。
    事      實
一、緣甲○○（綽號「阿生」）受僱於砂石業者許正忠（原名為辛○○，綽號「許董
    」，業經本院另案審結）擔任調度砂石車之工作，渠等對於經濟部水利處第三河
    川局（下稱第三河川局）人員多次取締河川砂石車心生不滿，竟意圖報復第三河
    川局人員對該砂石者執行取締之工作，於民國八十九年十月十六日由甲○○、許
    正忠與丁○○（業經本院另案審結）策畫報復行動，並由甲○○先於八十九年十
    月十七日晚間以電話聯絡丁○○糾集數人共同行動，丁○○即於同年月十八日凌
    晨零時許，以電話聯絡庚○○（業經本院另案審結）再糾集二、三人前往，並約
    定於同日上午六時三十分許在臺中縣東勢東關路麥當勞速食店前集合，庚○○即
    依言以電話聯絡邀集陳登巡、彭于哲、何振福（以上三人均經本院另案審結）於
    上開約定之時、地會面。八十九年十月十八日上午八時許，庚○○、陳登巡、彭
    于哲、何振福、丁○○及邱某所邀集之癸○○（綽號「阿波」）、甲○○、及由
    甲○○所邀集真實姓名年籍均不詳、均已年滿十八歲之男子四人（其中一人綽號
    為「媽達」）共計十一人，先在上開麥當勞速食店前集合完畢，隨即由陳登巡駕
    駛車牌號碼Ｍ八－四二０五號自用小客車，搭載庚○○、彭于哲及何振福三人，
    癸○○駕駛車牌號碼不詳之紅色自用小客車，搭載丁○○及甲○○；綽號「媽達
    」之成年男子及其他不詳年籍不詳男子則乘坐車牌號碼不詳之藍色自用小客車，
    由庚○○負責在前指引，三部車輛一起向苗栗縣卓蘭鎮方向行駛，迨行至臺中縣
    和平鄉○○路經過同鄉自由村之烏石坑橋前空地，三部車輛均停車於該處，此時
    許正忠則以電話聯絡甲○○表示可以動手了，甲○○隨即依許正忠之指示告知同
    行之人等要將汽車之車牌拆卸，乃由陳登巡及藍色自用小客車之司機將該二部車
    之四面車牌卸下，放置於癸○○所駕駛之紅色自用小客車內，以免遭人指認發現
    。甲○○與丁○○等人並告知其餘同行之人，待會要去打人，綽號「媽達」男子
    即自其所乘坐之小客車上取出一支棒球棍交給何振福，其餘人則在現場隨手撿拾
    鐵棍及木棍。該十一名均已滿十八歲之成年男子與許正忠即共同基於對依法執行
    職務之公務員施強暴，及損壞公務用品之犯意聯絡，出發在附近尋找第三河川局
    人員，該三部車隨後在臺中縣和平鄉烏石坑橋往同鄉○○村○○○○○路二段轉
    彎處停車，於同日上午九時四十五分許，適有第三河川局規劃課約僱人員丙○○
    駕駛該局車牌號碼ＮＶ－七五七一號廂型公務車，搭載該局工程員壬○○、丑○○及雇員戊○○，行經該處欲前往臺中縣和平鄉達觀村執行測量工作，丁○○即
    以無線電對講機指示已卸下車牌之二部車輛前去攔堵，丁○○該部車則向另一方
    向駕駛離開，其餘二部車則沿同鄉○○路○段攔堵，第一次先由陳登巡駕駛之車
    輛攔截失敗，第二次則再由藍色自用小客車將該公務車攔下，陳登巡所駕駛之自
    用小客車再隨後趕上堵住，綽號「媽達」之男子持鐵棍及另二名姓名年籍不詳之
    男子分持木棍及鐵棍走下藍色自用小客車，敲擊損壞該公務員職務上所掌管公務
    車之擋風玻璃及兩側車窗玻璃，「媽達」等人分持鐵棍等物，毆打駕駛壬○○之
    頭部及雙臂，陳登巡所駕駛之自用小客車則走下彭于哲與何振福二人，彭于哲持
    其自烏石坑橋撿拾來之鐵棍毆打丙○○，何振福則持「媽達」所交付之棒球棍，
    敲打損壞公務員職務上所掌管之公務車之車身及並打破玻璃，另有一人則持棍棒
    毆打坐在公務車右前座上壬○○之手臂及右腳，致壬○○受有右肘、右大腿及小
    腿挫傷等傷害；丙○○則受有右橈骨骨折、左第二掌骨、第二近端指骨粉碎性骨
    折、頭部外傷、顱皮裂傷約六Ｘ零點二公分、左膝及右肩挫傷等傷害。眾人行兇
    後，再分搭原車往同鄉雙崎村方向逃逸，該三部自用小客車在同鄉白布帆橋上會
    合，並在附近砂石場道路之叉路上將原車牌裝回，再往臺中縣東勢鎮方向逃逸，
    途中再將其犯罪所用之棒球棍、鐵棍、等物丟棄（傷害及毀損部分，未據告訴及
    起訴）。
二、案經臺中縣警察局和平分局報請臺灣臺中地方法院檢察署檢察官偵查起訴。
    理      由
一、訊據被告甲○○坦承與同案被告庚○○、陳登巡、彭于哲、何振福、丁○○、癸○○及綽號「媽達」等均已年滿十八歲之男子四人共計十一人前往攔截第三河川
    局之公務車，並由其下令攔截等事實，惟矢口否認有何妨害公務之犯行，辯稱：
    I因砂石載重及環保問題常遭取締，而目前經濟不景氣，渠等只是要向第三河川
    局人員抗議，請執法勿太嚴格，雖係由其下令攔截，但其並無未要求毆打第三河
    川局之人員，係因攔截時車輛發生擦撞，發生口角，方才發生毆打之情事，而毆
    打第三河川局人員時其亦未在現場，依共犯過剩理論，被告毋庸就超過其犯意之
    其他共犯行為負責。II依共犯等行兇使用之工具觀之，僅有球棒一支，其餘物品
    均係案發現場撿拾，亦見被告等無傷人之意。III依破案之經過，本件係突發狀況
    ，非許正忠教唆或與許正忠等人所策劃。Ⅳ依被告之本意係在抗議觀之，毀損上
    開公務車輛亦係超過被告犯意範圍云云。
二、本院查：
　(一)被告於九十年十二月五日警訊時，坦承確有與前揭丁○○等十一人共同參與上開
    犯行且居於主導及策畫之地位，就其犯案動機及過程供稱：「因為我是於八十九
    年九月左右在和平鄉烏石坑在砂石場做調度車輛，因為常常被河川局開單取締，
    影響工作進度，然後就想找人向他們理論．．」「是於八十九年十月十七日在台
    中市○○路一家『橙舍』泡沫紅茶店，我與丁○○二人由我提議，於十月十八日
    找人要向河川局公務人員理論，達成共識後，由丁○○找人，而我找『媽達』再
    找其他人，約定於八十九年十月十八日早上東勢『麥當勞』（七時卅分）集合，
    當時我是坐癸○○的車（福特紅色、車號不詳）內有丁○○等三人，另『媽達、
    許俊宇』『閹雞』『小刀』『偉宏』四人坐乙部喜美黑色自小客車，另乙部為陳
    登巡、庚○○、彭于哲、何振福四人坐乙部自小客車，大家到齊後，我分發無線
    電台各乙台給其他二輛車上，就從烏石坑砂石場方向前進，途中二輛自小客車車
    牌拆下來放置我們車上之後在路上有看到河川局公務車，然後我以無線電連絡在
    前二輛車輛追上去，第乙次去攔沒有攔到，車子差一點有相撞，再繼續追上去，
    車子有攔下來，因為他們有叫他下車，他們沒有下車，不高興就拿鐵、木棍往他
    們人車打，之後二部車輛就與我們會合．．」「跟他們講車型、顏色（第三河川
    局公務車輛）後要他們攔下理論」「許正忠是在大甲溪砂石場經理，丁○○跟我
    一起做調度車輛」「是我選定目標，因我知道該公務車行駛路線」「事成之後，
    我於八十九年十一月份，有拿新台幣卅萬元給丁○○，分給參與的人做心裡補償
    ，當時並由丁○○點收」等語（九十偵緝字七八五卷第廿三至二十五頁）。
　(二)被告及丁○○等共十一人於右揭時、地先在上開麥當勞速食店前集合完畢，隨即
    由陳登巡駕駛車牌號碼Ｍ八－四二０五號自用小客車，搭載庚○○、彭于哲及何
    振福三人，癸○○駕駛車牌號碼不詳之紅色自用小客車，搭載丁○○及被告甲○○；綽號「媽達」之成年男子與其他不詳年籍不詳男子則乘坐車牌號碼不詳之藍
    色自用小客車，由庚○○負責在前指引，三部車輛一起向苗栗縣卓蘭鎮方向行駛
    ，迨行至臺中縣和平鄉○○路經過同鄉自由村之烏石坑橋前空地，三部車輛均停
    車於該處，被告甲○○告知同行之人將汽車之車牌拆卸，放置於癸○○所駕駛之
    紅色自用小客車內。綽號「媽達」男子即自其所乘坐之小客車上取出一支棒球棍
    交給何振福，其餘人則在現場隨手撿拾鐵棍及木棍。該三部車隨後在臺中縣和平
    鄉烏石坑橋往同鄉○○村○○○○○路二段轉彎處停車，於同日上午九時四十五
    分許，適有第三河川局規劃課約僱人員丙○○駕駛該局車牌號碼ＮＶ－七五七一
    號廂型公務車，搭載該局工程員壬○○、丑○○及雇員戊○○，行經該處欲前往
    臺中縣和平鄉達觀村執行測量工作，丁○○即以無線電對講機指示已卸下車牌之
    二部車輛前去攔堵，丁○○該部車則向另一方向駕駛離開，其餘二部車則沿同鄉
    ○○路○段攔堵，第一次先由陳登巡駕駛之車輛攔截失敗，第二次則再由藍色自
    用小客車將該公務車攔下，陳登巡所駕駛之自用小客車再隨後趕上堵住，綽號「
    媽達」之男子持鐵棍及另二名姓名年籍不詳之男子分持木棍及鐵棍走下藍色自用
    小客車，敲擊損壞該公務員職務上所掌管公務車之擋風玻璃及兩側車窗玻璃，「
    媽達」等人分持鐵棍等物，毆打駕駛壬○○之頭部及雙臂，陳登巡所駕駛之自用
    小客車則走下彭于哲與何振福二人，彭于哲持其自烏石坑橋撿拾來之鐵棍毆打丙○○，何振福則持「媽達」所交付之棒球棍，敲打損壞公務員職務上所掌管之公
    務車之車身及並打破玻璃，另有一人則持棍棒毆打坐在公務車右前座上壬○○之
    手臂及右腳，致壬○○受有右肘、右大腿及小腿挫傷等傷害；丙○○則受有右橈
    骨骨折、左第二掌骨、第二近端指骨粉碎性骨折、頭部外傷、顱皮裂傷約六Ｘ零
    點二公分、左膝及右肩挫傷等傷害。眾人行兇後，再分搭原車往同鄉雙崎村方向
    逃逸，該三部自用小客車在同鄉白布帆橋上會合，並在附近砂石場道路之叉路上
    將原車牌裝回，再往臺中縣東勢鎮方向逃逸，途中再將其犯罪所用之棒球棍、鐵
    棍、等物丟棄等事實亦據同案被告丁○○、陳登巡、彭于哲、何振福人於警訊時
    及原審法院另案審理時供述綦詳，復與證人即被害人丙○○、壬○○所指訴與證
    人丑○○、戊○○於警訊時證述之情節均相符，復有丙○○與壬○○診斷證明書
    影本二紙、第三河川局公務車損壞照片影本六幀及第三河川局公務車受損部位修
    復憑證影本二張等在卷可稽。
  (三)被告雖辯以只是表達抗議，並非預謀行兇，因攔截時車輛發生擦撞，發生口角，
    方才發生毆打之情事，而毆打第三河川局人員及毀損公務車時其亦未在現場，依
    共犯過剩理論，被告毋庸就超過其犯意之其他共犯行為負責。查：
    (1)被告於九十年十二月五日警訊時，坦承確就前揭犯行居於主導及策畫之地位，
      就其犯案動機及過程供稱：「因為我是於八十九年九月左右在和平鄉烏石坑在
      砂石場做調度車輛，因為常常被河川局開單取締，影響工作進度，然後就想找
      人向他們理論．．」「是我選定目標，因我知道該公務車行駛路線」「事成之
      後，我於八十九年十一月份，有拿新台幣卅萬元給丁○○，分給參與的人做心
      裡補償，當時並由丁○○點收」等語，已見前述。
　　(2)共犯丁○○於九十年一月七日警訊時供稱：「．．是綽號『阿生』說我們一起
      調度車輛，之前被水利局擋下來，本來要調度廿輛車，現祇剩下三台在跑，所
      以要我們教訓水利局人員」「我是在大甲溪調度砂石車車輛，受僱於聯管砂石
      場收單子，綽號『阿生』是在砂石場介紹買賣，與辛○○熟識」「是綽號『阿
      生』跟我講，本案做完後，辛○○會拿新台幣十萬元給我，錢還沒有拿到，所
      以還沒有分錢」「聽『阿生』講是由辛○○主導。是車輛調度問題」「共有十
      一人，分別為庚○○、陳登巡、彭于哲、何振福坐同乙部車，綽號『媽達』、
      『閹雞』、『小三』及不詳男子四人坐乙部黑色喜美車輛，我及綽號『阿波』
      『阿生』三人坐乙部福特牌紅色天王星之車輛」「庚○○是我找的，陳登巡、
      何振福、彭于哲是庚○○找的，綽號『阿波』是我找來的，另綽號『媽達』『
      閹雞』『小三』及不詳男子一人是『阿生』找來」「當時我是坐『阿波』所駕
      車輛，載有我及『阿生』，另乙台為『媽達』乙部車共二部車前往東勢『麥當
      勞』，到達時庚○○等人已在現場，並由『阿波』發無線電給庚○○，後由庚○○帶路指引行駛方向往卓蘭方向行駛，到靠近烏石坑附近找空地將庚○○、
      『媽達』兩部車牌四面拆下來，放置我們車上，然後等候水利局車輛，遇到時
      ，我就下車跟他們講：『那一台是水利局車輛要他們去攔截及毆打』我們這乙
      部車就在附近等候」「是許董（辛○○）教唆『阿生』及我等人作案」「因河
      川局人員（含巡警）時常攔檢砂石車，造成該砂石場損失（載運次數），所以
      才要教訓他們」等語（九十年度第一一一七偵查卷第二十六頁至二十八頁），
      再於九十年一月七日檢察官偵查訊問時為相同內容之供述（九十年度偵字第一
      一一七卷第四十至四十一頁）。共犯庚○○於九十年四月十八日原審另案審理
      時供稱：「是去拔車牌時，才知道的（要去打人），是阿生叫我們拔車牌的」
      「對，是阿生指揮我（攔車打人），我再指揮他們。對本案我承認」等語（原
      審九十年度訴字第六一二號卷）。共犯彭于哲於八十九年十月廿六日警訊時供
      稱：「我們到達和平鄉烏石坑橋前（牌樓前）有停下來，庚○○就至綽號『建
      廷』車內（被告與丁○○同坐福特紅色天王星車）與『建廷』講話，約講了二
      、三分鐘，庚○○上車，就跟我說要抓一個人出來修理，然後我們三部車再前
      往（過烏石坑橋）前面空地上，由我們及喜美車將各兩面（前後）車牌都拆下
      來，再將四面車牌放置在紅色天王星車內，然後該部喜美車上綽號『媽達』男
      子拿壹支鐵棍給『大福』，另外在空地上庚○○叫我拿壹支鐵棍放在車上，然
      後就由『建廷』帶我們至附近找尋他們要教訓之人士，找了很久未果，就在過
      烏石坑橋往雙崎方向（東勢）轉彎處停下來，庚○○又下車找『建廷』說話，
      過了沒多久，『建廷』就說：『要教訓的人車從旁邊過（經查係第三河川局公
      務車）叫我們開車去追』．．．」等語（九十偵二○四卷第卅七頁）
    (3)就前開三部小客車使用對講機聯絡聯絡行兇部分，共犯庚○○於九十年二月廿
      二日原審另案訊問時供稱：「我們三台車都有對講機，那是『阿生』拿給我的
      」「由我帶路到烏石坑，到了烏石坑以後，由『阿生』發對講機。後來都是『
      阿生』先跟『媽達』通話，『媽達』再轉達給我知道。丁○○只有在『麥當勞
      』時，跟我說『阿生』他們不知道路叫我帶路去烏石坑」等語（九十年度訴字
      第四○二號卷第六十八頁、第六十九頁）。再於九十年四月十八日原審另案審
      理時供稱：「．．阿生拿了一包的無線電，拿了一支給我、一支給媽達，一支
      阿生自己用」等語（原審法院九十年度訴字第六一二卷），核與被告甲○○於
      九十年十二月五日警訊時所供：「大家到齊後，我分發無線電台各乙台給其他
      二輛車上」等語（九十年度偵緝字第七八五號卷第廿五頁）相符。
    (4)被害人壬○○於八十九年十月十九日警訊時指稱：「（問：行駛過程中有無與
      人糾紛？）一路平穩駕駛，我也閉目稍作休息，所以應該沒有與人發生糾紛，
      且據丙○○事發後告訴我們，行兇之人、車於我們到達經過烏石坑橋前就在橋
      頭處等候我們了」等語（九十年度偵字二○四號卷第四七頁）。參酌：I共犯
      第一位被查獲之陳登巡八十九年十月廿日警訊時就追逐原因，亦未提及「攔截
      車輛發生擦撞」情事。而係「是『志（智）毓』男子叫我們去追車及砸車、打
      傷人」等語（九十年度偵字第二○四號卷第廿三頁）。II就兇器取得部分，共
      犯陳登巡於警訊供稱：「我車上後座二名男子，有下車撿拾木棍．．」等語，
      共犯何振福於原審另案訊問時供稱：「我們所乘坐的車子出發之前沒有棍棒，
在第二次停車之後，有人把棍棒拿給我，誰拿給我的，我不知道，彭于哲是自
      己撿棍棒」等語。證人丙○○於審理中證稱歹徒一下車即均持棍棒，並非在攔
      下後方才撿持棍棒等語。
    (5)被告事前糾集十一人，分乘三輛自用小客車，著手前猶將車牌卸下，並以無線
      電對講機連絡等情以觀，其就車輛調度、人員集合及車行途中之連絡方式等均
      甚縝密，且事先即知悉第三河川局人員之出勤動態等情，顯非對第三河川局人
      員抗議而臨時起意，一時失控所致。被告辯以只是抗議，因攔截時車輛發生擦
      撞，發生口角，方才發生毆打之情事云云，顯係卸責之詞，不足採信。綜合被
      告與砂石業者許正忠之關係、本案犯罪行為之動機、報酬之給予（金額部分被
      告與丁○○所供固不相同，然依丁○○後述內容，就有報酬之約定及給予則屬
      一致）、其他共犯在接獲被告具體指示後，即拔除所駕駛車輛車牌避免被識破
      及撿拾、分發棍棒等情及參酌本件第三河川局規劃課約僱人員丙○○駕駛該局
      車牌號碼ＮＶ－七五七一號廂型公務車，且該車二片車門上均標明有經濟部水
      利處第三河川局，有上開照片影本可參，其搭載該局工程員壬○○、丑○○及
      雇員戊○○，於事發當日係欲前住臺中縣和平鄉達觀村執行測量工作，亦據證
      人丙○○、壬○○、戊○○及丑○○等四人於警訊中時證述明確，是本件第三
      河川局測量人員丙○○、壬○○、戊○○及丑○○等四人既均係於執行測量勤
      務之車行途中，自係屬依法執行職務中無誤。本件事證明確，被告犯行洵堪認
      定。
  (四)關於被告所辯，且本件係突發狀況，非許正忠教唆或與許正忠等人所策劃部分。
    查：共犯丁○○於九十年一月七日警訊時供稱：「．．是綽號『阿生』說我們一
    起調度車輛，之前被水利局擋下來，本來要調度廿輛車，現祇剩下三台在跑，所
    以要我們教訓水利局人員」「我是在大甲溪調度砂石車車輛，受僱於聯管砂石場
    收單子，綽號『阿生』是在砂石場介紹買賣，與辛○○熟識」「是綽號『阿生』
    跟我講，本案做完後，辛○○會拿新台幣十萬元給我，錢還沒有拿到，所以還沒
    有分錢」「聽『阿生』講是由辛○○主導。是車輛調度問題」等語已見前述，再
    於九十年三月廿六日另案偵查訊問時自白係許正忠叫伊去毆打被害人等，供稱：
    「綽號阿生是我的朋友，他為辛○○（改名後為許正忠）做事情，辛○○是砂石
    業者，辛○○所叫的砂石車常被河川局取締，本來辛○○叫我們解決，案發前一
    天晚上我與阿生研究的結果想用抗爭方式，後來才去找了三車的人，在去現場以
    前，辛○○打我的還是阿生的手機，告訴我們要用教訓的方式才會有拔車牌及毆
    打河川局人員的行為。案發後二、三天，辛○○還約我到台中市○○路與文心路
    的咖啡廳談如何善後，他有說給我們錢，給多少錢尚未講好，先付我五萬元，當
    時庚○○也在場，過了十幾天在大墩十一街的真鍋咖啡廳談，亦沒有結果，當時
    庚○○也在場，辛○○也曾約我去位於北平路與大雅路的辦公室（在新學友旁邊
    ，大樓有套房出租）談，辛○○在大樓地下室有再付給我五萬元，當時庚○○在
    樓上辦公室」等語（九十年度偵字第一一一七偵查卷第六一頁）。再於原審九十
    年三月廿九日另案訊問時供稱：「（問：證人辛○○案發後，有無打電話給你？
    ）是，我跟他說事情到這個地步，要如何處理，他打0000000000與我
    聯絡。他約我出去談，我們就在他北平路的公司及文心路靠近中港路的咖啡廳，
    我們說了這件事情的原委，我問這件事情如何交代，辛○○叫我把罪擔下來，他
    要付我錢」等語（九十年度訴字第四○二號卷第一一八頁）。參酌：I共犯庚○○於九十年三月廿八日檢察官偵查訊問時供稱：「有見過一次，他叫辛○○，於
    案發後一個星期左右，於大墩路的一家咖啡廳，丁○○帶我去的，去的時候他已
    在那裏，我沒有跟他們坐在一起，我在吃牛排，他們在談事情，他們談何事我沒
    有聽到，但事後我有聽丁○○跟我說整個事件是辛○○主使的，還有一個『阿生
    』是他的司機，丁○○去找辛○○就是要問辛○○如何處理這件事」「（問：你
    有無去過辛○○的辦公室？）丁○○載我過去，在北平路那裏，丁○○說辛○○
    不讓人知道所以叫我不要上去，我就在附近一家牛肉麵店吃麵，沒有進去」等語
    （九十年度偵字第一一一七號第七四頁、七十五頁）。II共犯丁○○所使用之0
    000000000號行動電話與被告許正忠所有之0000000000號行
    動電話，於八十九年十月十六日有三通電話聯繫；同年月十八日（即案發當天）
    晚上十時五十一分十二秒復有一通；同年月十九日下午六時四十六分四十六秒再
    有一通，有被告行動電話之雙向通聯紀錄附於九十年度偵字第一一一七號偵查卷
    可查，是共犯丁○○之上開供述應與事實相符，被告所辯，許正忠未參與本案云
    云顯不可採。另證人子○○及己○於警訊及本院調查時分別就案發後協助被害人
    送醫、向警方報案及報告公司總經理許正忠之過程為證述，惟許正忠與被告等人
    共同謀議本案原即為極為祕密之事，事實上本案之涉案人除被告及丁○○等人外
    ，大部分之共犯亦不詳其內情，證人子○○及己○係因於案發地點附近從事工程
    ，基於公益而救助被害人等，並向其雇主許正忠報告處理情形，顯難以此為許正
    忠有利認定甚明。
三、按刑法第一百三十八條規定中所謂「損壞」應係指改變物質之形體而減損物之一
    部效用或價值之行為，而同條文中所謂「致令不堪用」則係指未變更物之形體，
    而消滅或減損物之全部或一部之效用或價值之行為而言（最高法院四十七年臺上
    字第一二八０號判例意旨參照）。核被告甲○○所為，係犯刑法第一百三十五條
    第一項之妨害公務執行罪及同法第一百三十八條之毀壞公務員職務上掌管之物品
    罪。被告與許正忠、庚○○、陳登巡、彭于哲、何振福、丁○○、癸○○、「媽
    達」及另三名不詳姓名、均已滿十八歲之男子間，就上開犯行具有犯意之聯絡及
    行為之分擔，均為共同正犯。被告等人對第三河川局測量人員丙○○、壬○○、
    戊○○及丑○○等四位公務員依法執行職務時，當場施強暴，仍屬侵害單一之國
    家法益，僅成立單純一罪，又被告許正忠與同案被告甲○○、丁○○等人共同基
    於單一之決意，以一施強暴之行為，同時同地傷害執行職務之公務員及損壞公務
    員職務上所掌管之物品，其所侵害之法益不同，為想像競合犯，應依刑法第五十
    五條之規定，論以毀壞公務員職務上掌管之物品罪。原審因而適用刑事訴訟法第
    二百九十九條第一項前段，刑法第二十八條、第一百三十五條第一項、第一百三
    十八條、第五十五條，罰金罰鍰提高標準條例第一條前段等規定，並審酌被告犯
    罪之動機、目的僅係因遭取締即心生報復，被告藐視公權力，糾集多人分持棍棒
    兇器，傷害依法執行公務之公務員，毀壞公務用品，目無法紀，行逕乖張，且下
    手凶狠，被害人丙○○受傷情況嚴重，所生危害非輕及被告犯罪後砌詞卸責，犯
    後態度難認良好，惟業已與被害人丙○○、壬○○達成和解，有和解書一份在卷
    可參等一切情狀，量處有期徒刑三年十月，另就扣案之棒球棍、木棍、鐵棍等物
    ，詳述理由，併予說明未予沒收之原因，其認事用法核無違誤，量刑亦屬允當，
    上訴意旨猶執陳詞否認犯罪，其上訴為無理由，應予駁回。
四、據上論斷，應依刑事訴訟法第三百六十八條，判決如主文。
本案經檢察官乙○○到庭執行職務。
中      華      民      國      九十一  年      七      月      二十四  日
                                臺灣高等法院臺中分院刑事第四庭
                                      審判長法　官　洪　耀　宗
                                            法　官　江　德　千
                                            法  官　劉　登　俊
右正本證明與原本無異。
如不服本判決應於收受送達後十日內向本院提出上訴書狀，其未敘述上訴之理由者並
得於提起上訴後十日內向本院補提理由書（均須按他造當事人之人數附繕本）。
                                            書記官　鄧　智　惠
中      華      民      國      九十一  年      七      月      二十六  日
                                                                        Ａ
